臺灣新北地方法院刑事判決
110年度審訴字第1313號
公  訴  人  臺灣新北地方檢察署檢察官
被      告  林哲戎


上列被告因傷害等案件，經檢察官提起公訴（110年度偵字第308
92號），被告於準備程序中就被訴事實為有罪之陳述，本院裁定
進行簡式審判程序，茲判決如下：
    主  文
林哲戎駕駛動力交通工具，而有吐氣所含酒精濃度達每公升零點
貳伍毫克以上情形，處有期徒刑參月，如易科罰金，以新臺幣壹
仟元折算壹日；又犯傷害罪，處拘役貳拾日，如易科罰金，以新
臺幣壹仟元折算壹日。
    事  實
一、林哲戎於民國110年8月12日0時許，在臺北市士林區士林夜
    市附近某處飲用酒類後，明知服用酒類者，不得駕駛動力交
    通工具，竟基於酒後駕駛動力交通工具之犯意，於同日3時5
    0分許，自其位於新北市○○區○○街00巷00弄00○0號5樓住處，
    騎乘車牌號碼000-000號普通重型機車上路，欲外出買宵夜
    。嗣於同日4時31分許，行經新北市○○區○○路00號前，與莊
    文華發生口角糾紛，渠2人竟各基於傷害他人身體之犯意，
    徒手互毆，致林哲戎受有頭部外傷併額部擦挫傷及左眉挫傷
    之傷害（莊文華所涉傷害部分，由本院另行審結）；莊文華
    則受有左臉頰與顳骨下頜周圍開放性傷口、左側腕部挫傷、
    左側手部擦傷等傷害。嗣經警據報到場處理，並對林哲戎施
    以吐氣酒精濃度測試，經測得其吐氣中所含酒精濃度達每公升0.
    75毫克。
二、案經莊文華訴由新北市政府警察局蘆洲分局報告臺灣新北地
    方檢察署檢察官偵查起訴。
    理  由
一、按除被告所犯為死刑、無期徒刑、最輕本刑為3 年以上有期
    徒刑之罪或高等法院管轄第一審案件者外，於第一次審判期
    日前之準備程序進行中，被告先就被訴事實為有罪之陳述時
    ，審判長得告知被告簡式審判程序之旨，並聽取當事人、代
    理人、辯護人及輔佐人之意見後，裁定進行簡式審判程序，
    刑事訴訟法第273 條之1 第1 項定有明文。本件被告所犯係
    死刑、無期徒刑、最輕本刑為3 年以上有期徒刑以外之罪，
    其於準備程序中就被訴事實為有罪之陳述，經本院告知簡式
    審判程序之旨，並聽取公訴人及被告之意見後，認宜進行簡
    式審判程序，爰依上開規定裁定行簡式審判程序。
二、上揭事實，業據被告於警詢、偵查、本院準備程序及審理時
    均坦承不諱，核與告訴人莊文華於警詢及偵查中之指述情節
    相符，並有新北市政府警察局蘆洲分局酒精測定紀錄表、新
    北市政府警察局吐氣酒精濃度檢測程序暨拒測法律效果確認
    單、新北市政府警察局舉發違反道路交通管理事件通知單、
    監視錄影畫面翻拍照片、現場照片、傷勢照片、祐民醫院乙
    種診斷證明書附卷可稽，被告犯行堪予認定。
三、按行為後法律有變更者，適用行為時之法律。但行為後之法
    律有利於行為人者，適用最有利於行為人之法律，刑法第2
    條第1 項定有明文。經查，被告為本件酒醉駕車犯行後，刑
    法第185條之3第1項之規定業於111年1月28日修正公布，並
    自同年月30日生效施行。修正前刑法第185條之3第1項規定
    ：「駕駛動力交通工具而有下列情形之一者，處2年以下有
    期徒刑，得併科20萬元以下罰金：一、吐氣所含酒精濃度達
    每公升零點二五毫克或血液中酒精濃度達百分之零點零五以
    上。二、有前款以外之其他情事足認服用酒類或其他相類之
    物，致不能安全駕駛。三、服用毒品、麻醉藥品或其他相類
    之物，致不能安全駕駛。」；修正後刑法第185條之3第1項
    則規定：「駕駛動力交通工具而有下列情形之一者，處3年
    以下有期徒刑，得併科30萬元以下罰金：一、吐氣所含酒精
    濃度達每公升零點二五毫克或血液中酒精濃度達百分之零點
    零五以上。二、有前款以外之其他情事足認服用酒類或其他
    相類之物，致不能安全駕駛。三、服用毒品、麻醉藥品或其
    他相類之物，致不能安全駕駛。」，是經比較新舊法之結果
    ，修正後法定刑度已較修正前提高，並無較有利於被告之情
    形，依刑法第2 條第1 項前段之規定，適用行為時即修正前
    刑法第185 條之3 第1 項第1 款之規定。是核被告所為，分
    別係犯修正前刑法第185 條之3 第1 項第1 款之公共危險罪
    及刑法第277 條第1 項之傷害罪。被告所犯上開二罪間，犯
    意各別，行為互殊，應予分論併罰。爰審酌被告明知酒後駕
    駛動力交通工具，對於一般往來之公眾及駕駛人自身皆具有
    高度危險性，仍於服用酒類後其呼氣酒精濃度高達每公升0.
    75毫克，已逾法定吐氣所含酒精濃度每公升0.25毫克之標準
    ，猶駕駛車輛行駛於道路，顯然漠視法令之禁制，有害公眾
    用路安全，又恣意傷害他人之身體，顯見其欠缺尊重他人身
    體法益之法治觀念，並衡以被告犯後態度，又參酌其犯罪之
    動機、目的、手段、情節、告訴人所受傷勢，暨其素行、智
    識程度、家庭經濟狀況等一切情狀，分別量處如主文所示之
    刑，及均諭知易科罰金之折算標準，以資懲儆。
據上論斷，應依刑事訴訟法第273 條之1 第1 項、第299 條第1
項前段，修正前刑法第185 條之3 第1 項第1 款，刑法第2 條第
1 項前段、第277 條第1 項、第41條第1 項前段，刑法施行法第
1 條之1 第1 項，判決如主文。
本案經檢察官江祐丞提起公訴，檢察官陳漢章到庭執行職務。
中　　華　　民　　國　　111 　年　　3 　　月　　17　　日
                  刑事第二十四庭  法  官  徐子涵
上列正本證明與原本無異。
如不服本判決，應於判決送達後20日內敘明上訴理由，向本院提
出上訴狀 (應附繕本) ，上訴於臺灣高等法院。其未敘述上訴理
由者，應於上訴期間屆滿後20日內向本院補提理由書「切勿逕送
上級法院」。
                                  書記官　游士霈
中　　華　　民　　國　　111 　年　　3 　　月　　17　　日
附錄本案論罪科刑法條全文：
修正前中華民國刑法第185條之3第1項
駕駛動力交通工具而有下列情形之一者，處 2 年以下有期徒刑
，得併科 20 萬元以下罰金：
一、吐氣所含酒精濃度達每公升零點二五毫克或血液中酒精濃度
    達百分之零點零五以上。
二、有前款以外之其他情事足認服用酒類或其他相類之物，致不
    能安全駕駛。
三、服用毒品、麻醉藥品或其他相類之物，致不能安全駕駛。
中華民國刑法第277條
傷害人之身體或健康者，處 5 年以下有期徒刑、拘役或 50 萬
元以下罰金。
犯前項之罪，因而致人於死者，處無期徒刑或 7 年以上有期徒
刑；致重傷者，處 3 年以上 10 年以下有期徒刑。